# 合并报表是否可以按股东约定计算少数股东损益

提问人：zhongxudon 时间：2017-12-07 14:42:22
陈版主，您好，请问合并报表，在计算少数股东权益和少数股损益时，是否可以不按出资比例，而按股东约定计算。比如，股东双方约定，少数股东承担企业部分所得税费用，在计算少数股损益时，是否可以将该金额扣除，谢谢！！

回答人：chenyiwei
请先说明“股东双方约定，少数股东承担企业部分所得税费用”的具体原因是什么？建议参考《瑞华研究2010~2016汇编》之“问题3-2-103（对新设子公司出资额大于所享有权益份额的处理）”。

提问人：zhongxudon 时间：2017-12-08 11:08:17
陈版主，您好，上述问题详细情况如下：某国有企业C公司 2010 年改制重组，A公司取得C公司90%股权（非同一控制企业合并），原股东B公司持有剩余10%股权，C公司按评估的公允值调整了资产、负债的账面价值，C公司 2010 至 2016 年也将调增的公允值影响的所得税进行了纳税调增， 2017 年，A公司与B公司签署股东会决议，双方同意，将公允值纳税调增的所得税由B公司承担， 2017 年A公司合并报表，计算少数股东损益和少数股东权益时，将该B公司承担的所税费用扣除，可以吗，谢谢

回答人：chenyiwei
可以。通过权益性交易调整。

提问人：zhongxudon 时间：2017-12-09 21:25:29
陈版主，您好，非常感谢您的解答，您看我这样理解对不对，比如：C公司 2017 年实现利润 10 万元，少数股东B公司按协议 2017 年应承担C公司所得税费用0.2万元，A公司合并报表抵销分录的下列两种做法，第 2 种正确是吧 第 1 种方法：借：少数股东损益0.8贷：少数股东权益 0.8 第 2 种方法：借：少数股东损益 1 贷：少数股东权益 0.8 贷：资本公积 0.2

回答人：chenyiwei
可以这样理解。